【裁判字號】    97,上易,2522
【裁判日期】    971014
【裁判案由】    竊盜
【裁判全文】
臺灣高等法院刑事判決                97年度上易字第2522號
    上  訴  人
    即  被  告  甲○○
                        現於臺灣臺北監獄臺北分監
上列上訴人因竊盜案件，不服臺灣板橋地方法院97年度易字第16
01號，中華民國97年7月11日第一審判決（起訴案號： 臺灣板橋
地方法院檢察署97年度偵字第321號），提起上訴， 本院判決如
下：
    主  文
上訴駁回。
    理  由
一、依刑事訴訟法第350條、第361條、第362條、第367條規定，
    不服地方法院之第一審判決而上訴者，須提出上訴書狀，並
    應敘明具體理由，為上訴必備之程式；其所提出之書狀未敘
    述上訴理由，或僅曾以言詞陳述上訴理由者，均應於上述期
    間屆滿後20日內補提理由書於第一審法院。第一審法院經形
    式審查，認逾期未補提上訴理由者，應定期間先命補正；逾
    期未補正者，為上訴不合法律上之程式，應以裁定駁回。倘
    已提出上訴理由，但所提非屬具體理由者，則由第二審法院
    以上訴不合法律上之程式，判決駁回。而所謂具體理由，必
    係依據卷內既有訴訟資料或提出新事證，指摘或表明第一審
    判決有何採證認事、用法或量刑等足以影響判決本旨之不當
    或違法，而構成應予撤銷之具體事由，始克當之（例如：依
    憑證據法則具體指出所採證據何以不具證據能力，或依憑卷
    證資料，明確指出所為證據證明力之判斷如何違背經驗、論
    理法則）；倘僅泛言原判決認定事實錯誤、違背法令、量刑
    失之過重過輕微，而未依上揭意旨指出具體事由，或形式上
    雖已指出具體事由，然該事由縱使屬實，亦不足以認為原判
    決有何不當或違法者（例如：對不具有調查必要性之證據，
    法院未依聲請調查亦未說明理由，或援用證據不當，但除去
    該證據仍應為同一事實之認定），皆難謂係具體理由，俾與
    第二審上訴制度旨在請求第二審法院撤銷、變更第一審不當
    或違法之判決，以實現個案救濟之立法目的相契合，並節制
    濫行上訴（最高法院97年度台上字第892號判決參照）。 又
    第二審法院認為上訴書狀未敘述理由， 依刑事訴訟法第367
    條但書規定，始應定期間命其補正。如認上訴書狀已敘述理
    由，但其理由非屬具體，其所為上訴，即不符上訴之法定要
    件，自得逕行判決駁回，無定期命補正問題（最高法院97年
    度台上字第3599號判決參照）。
二、本件原審經審理結果，認為上訴人即被告甲○○對於犯罪事
    實坦承不諱，核與證人乙○○於警詢中之證述相符，且有搜
    索扣押筆錄、扣押物品目錄表、 贓物認領保管單各1份及現
    場照片9幀為據，足認被告前揭自白與事實相符。 因認上訴
    人犯行明確，並審酌被告前有毒品、竊盜等前科，素行不佳
    ，此有本院被告前案紀錄表1份在卷可稽， 任意破壞門鎖侵
    入後竊取財物，缺乏對他人財產之尊重，對社會治安造成威
    脅，應予非難，兼衡其犯罪之動機、目的、手段、智識程度
    、生活狀況及所竊取財物之價值（約新臺幣5千元）， 其於
    犯後當場人贓俱獲，自知事證明確而坦承犯行之態度等一切
    情狀，論上訴人以加重竊盜罪，量處有期徒刑8月。 已詳敘
    其認定上訴人犯罪事實之證據及理由，於法尚無不合。原判
    決並無認定事實錯誤、量刑瑕疵或違背法令之情形。上訴意
    旨略稱：不能以被告自白當作判決依據，被告沒有攜帶兇器
    竊盜，屬普通竊盜，又被告患有重大疾病，請從輕判予易科
    罰金云云，非但空泛無據，且未指摘原判決關於認定事實、
    適用法律及量刑等項，有何具體違法或不當。揆諸上開說明
    ，顯然置原判決已經明白論斷審酌、說明之事項於不顧，意
    在拖延訴訟，自形式上觀察，核非足以動搖原判決之具體理
    由，依照上揭說明，應認其上訴為不合法律上之程式，予以
    駁回，並不經言詞辯論為之。
據上論斷，應依刑事訴訟法第368條、第372條，判決如主文。
中    華    民    國    97    年    10    月    14    日
            刑事第４庭    審判長法  官  陳筱珮
                                法  官  鄭水銓
                                法  官  周煙平
以上正本證明與原本無異。
不得上訴。
                                書記官  蕭麗珍
中    華    民    國    97    年    10    月    16    日


司法院資訊處製作；財團法人民間司法改革基金會備份。
